tr: Polen seviyesi: Düşük polenli; Polensiz; Standart polenli; Diğer
pl: Poziom pyłku: Niska zawartość pyłku; Bezpyłkowe; Standardowa zawartość pyłku; Inne
pt-PT: Nível de pólen: Baixo teor de pólen; Sem pólen; Pólen padrão; Outro
lt-LT: Žiedadulkių lygis: Mažas žiedadulkių kiekis; Be žiedadulkių; Standartinis žiedadulkių kiekis; Kita
da: Pollenniveau: Lavt pollental; Pollenfri; Standardpollen; Andet
fi: Siitepölytaso: Vähän siitepölyä; Siitepölytön; Normaali siitepöly; Muu
ko: 꽃가루 농도: 저꽃가루; 무꽃가루; 표준 꽃가루; 기타
fr: Niveau de pollen: Faible en pollen; Sans pollen; Pollen standard; Autre
vi: Mức độ phấn hoa: Ít phấn hoa; Không có phấn hoa; Phấn hoa tiêu chuẩn; Khác
zh-TW: 花粉量等級: 低花粉; 無花粉; 標準花粉量; 其他
sv: Pollenhalt: Låg pollenhalt; Pollenfri; Standard pollenhalt; Annat
en: Pollen level: Low pollen; Pollen-free; Standard pollen; Other
sk-SK: Úroveň peľu: Nízky obsah peľu; Bez peľu; Štandardný obsah peľu; Iné
el: Επίπεδο γύρης: Χαμηλή γύρη; Χωρίς γύρη; Κανονική γύρη; Άλλο
th: ระดับละอองเกสร: ละอองเกสรน้อย; ปราศจากละอองเกสร; ละอองเกสรมาตรฐาน; อื่นๆ
cs: Hladina pylu: Nízký obsah pylu; Bez pylu; Standardní obsah pylu; Jiné
hu: Pollentartalom mértéke: Alacsony pollentartalom; Pollenmentes; Normál pollentartalom; Egyéb
pt-BR: Pólen nível: Pouco pólen; Sem pólen; Pólen padrão; Outros
ro-RO: Nivelul de polen: Polen redus; Fără polen; Polen standard; Altele
ja: 花粉の飛散量: 花粉少なめ; 無花粉; 標準花粉量; その他
nb: Pollennivå: Lavt polleninnhold; Pollenfri; Standard polleninnhold; Annet
nl: Pollen niveau: Pollenarm; Pollenvrij; Standaard pollen; Overig
ru: Уровень пыльцы: Низкое содержание пыльцы; Без пыльцы; Стандартное содержание пыльцы; Другое
zh-CN: 花粉程度: 低花粉; 无花粉; 标准花粉; 其他
it: Livello di polline: Basso contenuto di polline; Senza polline; Contenuto di polline standard; Altro
bg-BG: Ниво на цветен прашец: Ниско съдържание на прашец; Без прашец; Стандартно съдържание на прашец; Други
hr-HR: Razina peludi: Niska razina peluda; Bez peluda; Standardna razina peluda; Ostalo
es: Nivel de polen: Nivel bajo de polen; Sin polen; Polen estándar; Otro
sl-SI: Raven cvetnega prahu: Malo cvetnega prahu; Brez cvetnega prahu; Standardni cvetni prah; Drugo
de: Pollenmenge: Pollenarm; Pollenfrei; Standard-Pollengehalt; Sonstige